臺灣基隆地方法院刑事判決　
110年度金訴字第29號
公  訴  人  臺灣基隆地方檢察署檢察官
被      告  力咨君


                    （另案於法務部矯正署基隆分監執行中）
上列被告因詐欺等案件，經檢察官提起公訴（109年度偵字第325
2號、109年度偵字第3253號、109年度偵字第3821號）暨臺灣桃
園地方檢察署移送併辦（臺灣桃園地方檢察署109年度少連偵字
第117號），本院判決如下：
    主  文
力咨君犯如附表編號①至③「罪名、應處刑罰及沒收欄」所示之罪
，其處刑、沒收，各處如附表編號①至③「罪名、應處刑罰及沒收
欄」之所示。應執行有期徒刑貳年貳月。 
    事  實
一、力咨君（所涉違反組織犯罪條例及另案詐欺取財等罪部分，
    業經臺灣屏東地院法院以108年度訴字第941號判處有期徒刑
    1年4月，並於民國109年1月7日確定），自108年6月9日起，
    加入「王嘉聖」（即招財貓）、游家麒、微信暱稱「金財神
    」者等人所組成之詐欺集團，擔任向被害人收取存摺、提款
    卡及持該提款卡提領詐欺款項之工作，並與詐欺集團成員共
    同基於冒用政府機關及公務員名義、三人以上共同犯詐欺取
    財、不正利用自動付款設備詐欺及隱匿特定犯罪所得去向而
    洗錢之犯意聯絡，先由該詐騙集團成員以附表編號①至③「詐
    騙方式欄」所示時間、詐騙方式，詐騙陳梅新、林晏禎、呂
    秋亮，致使渠等陷於錯誤而告知提款卡密碼，並將附表①至③
    所示帳戶之存摺、提款卡放置於詐欺集團成員指定之地點（
    如各編號「交付帳戶之時間、地點欄」所示），陳梅新於遭
    詐騙後，匯入如附表編號①「詐騙方式欄」所示之金額，游
    家麒（所涉詐欺部分，由檢察官另行偵辦）旋依詐欺集團成
    員指示，於附表編號①所示之時間、地點取走陳梅新放置於
    該處之存摺、提款卡，復於附表編號①所示之提領地點附近
    ，將前開所詐得之存摺、提款卡交給力咨君，力咨君再依詐
    欺集團成員指示，於附表編號①「被告提領左列被害人帳戶
    之時間、金額、地點欄」所示之時間、地點，持上開提款卡
    接續提領附表編號①所示之款項；另力咨君依詐欺集團成員
    指示，於附表編號②、③「交付帳戶之時間、地點」欄所示之
    時、地取走林晏禎、呂秋亮放置於該處之存摺、提款卡。嗣
    力咨君取得附表編號②、③所示帳戶之存摺、提款卡後，再依
    詐欺集團成員指示，分別於附表編號②、③「被告提領左列被
    害人帳戶之時間、金額、地點欄」所示之時間、地點，持上
    開提款卡輸入密碼，以使自動提款機陷於錯誤之不正方法，
    提領附表編號②、③所示之款項。力咨君提領附表編號①至③所
    示之款項後，再將所得款項扣除約3%作為報酬，並將餘款、
    存摺及提款卡交付予游家麒而製造金流斷點，以此方式掩飾
    、隱匿該等犯罪所得款項之去。嗣為陳梅新、林晏禎、呂秋
    亮等人察覺受騙並報警處理，始為警循線查獲上情。
二、案經陳梅新訴由屏東縣政府警察局內埔分局報告臺灣屏東地
    方檢察署陳請臺灣高等檢察署檢察長核轉臺灣基隆地方檢察
    署、林晏禎訴由桃園市政府警察局平鎮分局報告臺灣屏東地
    方檢察署陳請臺灣高等檢察署檢察長核轉臺灣臺中地方檢察
    署復陳請臺灣高等檢察署檢察長核轉臺灣基隆地方檢察署、
    呂秋亮訴由嘉義縣警察局布袋分局報告臺灣嘉義地方檢察署
    陳請臺灣高等檢察署檢察長核轉臺灣屏東地方檢察署復陳請
    臺灣高等檢察署檢察長核轉臺灣臺中地方檢察署再陳請臺灣
    高等檢察署檢察長核轉臺灣基隆地方檢察署檢察官偵查起訴
    ，暨臺灣桃園地方檢察署檢察官移送併辦。
    理  由
壹、程序事項
一、按被告以外之人於審判外之言詞或書面陳述，除法律有規定
    者外，不得作為證據，刑事訴訟法第159條第1項固定有明文
    ；惟被告以外之人於審判外之陳述，雖不符同法第159條之1
    至第159之4之規定，而經當事人於審判程序同意作為證據，
    法院審酌該言詞陳述或書面陳述作成時之情況，認為適當者
    ，亦得為證據。又當事人、代理人或辯護人於法院調查證據
    時，知有第159條第1項不得為證據之情形，而未於言詞辯論
    終結前聲明異議者，視為有前項之同意，同法第159條之5第
    1、2項亦定有明文。被告力咨君對卷內被告以外之人之供述
    證據均不爭執證據能力（本院卷第276頁），本院於審理時
    提示上開審判外陳述之內容並告以要旨，且經公訴人、被告
    到庭表示意見，亦未於言詞辯論終結前對該等記載審判外陳
    述筆錄之證據資格有何異議，依據首開規定，應視為被告已
    有將上開審判外陳述作為證據之同意，本院審酌上開被告以
    外之人審判外陳述作成時之情況，並無不能自由陳述之情形
    ，亦未見有何違法取證或其他瑕疵，且與待證事實具有關聯
    性，認為以之作為證據應屬適當，自均有證據能力。
二、除供述證據以外，其餘業經本院援為後開事實認定之「非供
    述證據」，核無公務員取得過程違背法定程式之具體事證，
    且均經本院於審判期日，依刑事訴訟法第164條、第165條之
    規定，踐行證據調查之法定程序，自均具有證據能力。
貳、實體事項
一、上揭犯罪事實，業據被告力咨君於警詢、偵查及本院審理時
    坦認不諱，核與證人即被害人陳梅新、林晏禎、呂秋亮於警
    詢中所證遭詐情節、證人王嘉智、蔡秉宸、少年林○庭、藍
    佳靜於警詢中之證述內容及證人游家麒於偵訊中之證述內容
    大致相符（相關卷頁詳參附表編號①至③「本案證據欄」），
    且有臺灣銀行帳戶（帳號：000-000000000000，戶名：陳梅
    新）之存摺存款歷史明細查詢、中華郵政帳戶（帳號：000-
    00000000000000，戶名：林晏禎）之查詢帳戶最近交易資料
    、布袋鎮農會110年3月3日布信字第1100000954號函暨所附
    布袋農會帳戶（帳號：000-0000000000000，戶名：呂秋亮
    ）之客戶基本資料、布袋鎮農會交易明細表、中華郵政股份
    有限公司110年2月26日儲字第1100049697號函暨所附中華郵
    政帳戶（帳號：000-00000000000000，戶名：呂秋亮）之客
    戶基本資料、客戶歷史交易清單、被告與金財神之LINE對話
    紀錄、被告駕駛車牌號碼000-0000號汽車之ETC紀錄、上開
    汽車之汽車出租約定切結書、被告提領現金之監視錄影器翻
    拍畫面、提領一覽表、犯罪事實一覽表、提領明細、嘉義縣
    警察局布袋分局搜索扣押筆錄暨扣押物品目錄表及扣案物照
    片、扣案之SAMSUNG牌行動電話1支等件在卷可稽（相關卷頁
    詳參附表編號①至③「本案證據欄」），足認被告任意性自白
    與事實相符，堪以採信。
二、綜上，本件事證明確，被告犯行洵堪認定，應依法論科。
參、論罪科刑
一、有關三人以上共同冒用公務員名義詐欺取財部分：
(一)共同正犯之數行為人，在合同意思範圍以內，各自分擔犯罪
    行為之一部，相互利用他人之行為，以達其犯罪目的者，即
    應對全部發生之結果，共同負責；共同正犯之成立，祇須具
    有犯意之聯絡及行為之分擔，既不問犯罪動機起於何人，亦
    不必每一階段均有參與。而現今冒用公務員名義電話詐騙之
    犯罪型態，自設立電信機房、招募詐欺集團成員、撥打電話
    實施詐騙、冒充公務員出面收取金融帳戶資料或提取款項、
    收水分贓等階段，乃係需由多人縝密分工方能完成之集團性
    犯罪，倘其中某一環節脫落，將無法順利達成犯罪結果，各
    該集團成員雖因各自分工不同而未自始至終參與其中，惟各
    該集團成員所參與之部分行為，仍係利用集團其他成員之行
    為，以遂行犯罪目的。其中擔任車手之人，既明知所收取之
    金融帳戶資料或提取之款項，係被害人遭詐欺所交付或詐欺
    所得，其參與詐欺集團之組織分工，負責收取金融帳戶資料
    、提領款項，並將款項之一部充作自己報酬，最終目的係使
    詐欺集團順利完成詐欺取財犯罪，並確保獲得不法利潤、朋
    分贓款，其所為顯係基於自己共同犯罪之意思，事前同謀而
    參與集團之犯罪行為，與詐欺集團成員間具有犯意聯絡及行
    為分擔，應論以共同正犯。
(二)經查，本案係由詐欺集團機房端之不詳成員，分別以假冒中
    華電信客服人員、警察、檢察官等公務員之詐術訛騙被害人
    3人；繼由游家麒前往指定地點拿取被害人陳梅新所有如附
    表編號①所示之存摺、提款卡，並交付予被告；另由被告受
    詐欺集團成員之指示，前往指定地點拿取被害人林晏禎、呂
    秋亮所有如附表編號②、③所示之存摺、提款卡。而被告取得
    前開帳戶存摺、提款卡後，復依詐欺集團成員指示，接續於
    附表編號①至③「被告提領左列被害人帳戶之時間、金額、地
    點欄」所示之時間、地點，提領附表編號①至③所示之款項，
    再將所得款項扣除約3%作為報酬後，將餘款、存摺及提款卡
    交付予游家麒等情，業經認定如前，足見本案詐欺集團成員
    係以假冒公務員名義方式施用詐術，且參與人員至少有3人
    以上，被告雖未始終參與各階段之犯行，然其為圖個人報酬
    ，依詐欺集團之指示，或收取其他詐欺集團成員交付之提款
    卡並提取款項，或收取告訴人交付之金融帳戶資料並提取款
    項，且均將款項輾轉交付予本案詐欺集團成員游家麒，堪認
    其等係在合同意思範圍內，相互支援、供應彼此所需地位，
    相互利用他人行為，以達共同詐欺取財目的，均應同負全責
    ，是本案被告確有三人以上共同冒用公務員名義詐欺取財之
    犯行無訛。
二、有關非法由自動付款設備取財部分：
(一)刑法第339條之2第1項之以不正方法由自動付款設備取得他
    人之物罪中，所謂「不正方法」，係泛指一切不正當之方法
    ，並不以施用詐術為限，如以強暴、脅迫、詐欺、竊盜或侵
    占等方式取得他人之提款卡及密碼，再冒充本人由自動提款
    設備取得他人之物，或以偽造他人之提款卡由自動付款設備
    取得他人之物等均屬之（最高法院94年度台上字第4023號、
    108年度台上字第2123號判決意旨參照）。
(二)被告持以提取款項之附表編號②、③所示之帳戶提款卡暨密碼
    ，雖為被害人林晏禎、呂秋亮所提供，且提款時係輸入正確
    密碼。惟被害人林晏禎、呂秋亮乃受詐騙而提供該等提款卡
    及密碼，並未授權同意本案詐欺集團成員提取款項，該詐欺
    集團違反被害人林晏禎、呂秋亮意思，指示被告冒充被害人
    林晏禎、呂秋亮擅自持卡提款，自屬刑法第339之2第1項所
    定「以不正方法由自動付款設備取得他人之物」。
三、有關違反洗錢防制法部分：
(一)洗錢防制法於105年12月28日修正公布，於106年6月28日施
    行生效（下稱新法）。新法第14條第1項之一般洗錢罪，祇
    須有第2條各款所示行為之一，而以第3條規定之特定犯罪作
    為聯結即為已足。另過去實務認為，行為人對犯特定犯罪所
    得之財物或利益作直接使用或消費之處分行為，或僅將自己
    犯罪所得財物交與其他共同正犯，祇屬犯罪後處分贓物之行
    為，非洗錢防制法所規範之洗錢行為。惟依新法規定，倘行
    為人意圖掩飾或隱匿特定犯罪所得來源，而將特定犯罪所得
    直接消費處分，甚或交與其他共同正犯予以隱匿，或由共同
    正犯以虛假交易外觀掩飾不法金流移動，即難認僅單純犯罪
    後處分贓物之行為，應仍構成新法第2條第1款或第2款之洗
    錢行為（最高法108年度台上字第2057號、第2425號、第240
    2號、109年度台上字第947號判決意旨參照）。
(二)經查，被告先向詐欺集團成員游家麒領取被害人陳梅新所交
    付如附表編號①所示帳戶之存摺、提款卡，復依本案詐欺集
    團不詳成員指示，向被害人林晏禎、呂秋亮收取附表編號②
    、③所示帳戶之存摺、提款卡，並持上開提款卡提款，再將
    款項交付予詐欺集團收款成員游家麒，該交付贓款之手法曲
    折迂迴，目的顯在製造金流斷點，使犯罪偵查者難以查獲該
    詐得款項之實質流向，達成掩飾、隱匿犯罪所得去向及所在
    之效果，其主觀上具有掩飾、隱匿該犯罪所得與犯罪之關聯
    性，以逃避國家追訴、處罰之犯罪意思，所為自非僅係將自
    己犯罪所得財物交與其他共同正犯，而兼屬洗錢防制法第2
    條第2款「掩飾或隱匿特定犯罪所得之本質、來源、去向、
    所在、所有權、處分權或其他權益者」之洗錢行為，構成洗
    錢防制法第14條第1項之一般洗錢罪。
四、核被告就附表編號①所為，係犯刑法第339條之4第1項第1款
    、第2款之三人以上共同冒用公務員名義詐欺取財罪、洗錢
    防制法第14條第1項之一般洗錢罪。就附表編號②、③所為，
    均係犯刑法第339條之4第1項第1款、第2款之三人以上共同
    冒用公務員名義詐欺取財罪、同法第339條之2第1項之非法
    由自動付款設備取財罪、洗錢防制法第14條第1項之一般洗
    錢罪。
五、行為人基於單一之犯意，於同時、同地或密切接近之時、地
    實行數行為，而數行為間具有行為局部之同一性，或其行為
    著手實行階段可認為同一者，倘係侵害同一之法益，各行為
    之獨立性極為薄弱，依一般社會健全觀念，在時間差距上，
    難以強行分開，在刑法評價上，以視為數個舉動之接續施行
    ，合為包括之一行為予以評價較為合理者，應論以接續犯，
    為包括之一罪（最高法院86年度台上字第3295號、108年度
    台上字第1049號判決意旨參照）。經查，擔任車手之被告係
    基於單一犯意，於密接時、地，自各提款機取得相同被害人
    帳戶內之款項，上開情形均屬各侵害同一法益，各該舉動之
    獨立性甚為薄弱，依一般社會通念難以強行分開，在刑法評
    價上，應視為數個舉動之接續施行，應各論以接續犯之一罪
    ；又起訴書雖未敘及被告持告訴人林晏禎之郵局提款卡於10
    8年7月4日、108年7月5日提領匯款及持告訴人呂秋亮之布袋
    鎮農會提款卡於108年7月6日提領匯款之犯行（詳附表編號②
    ③「被告提領左列被害人帳戶之時間、金額、地點欄」所示
    ；即臺灣桃園地方檢察署109年度少連偵字第117號移送併辦
    ），然此部分事實與起訴（即告訴人林晏禎、呂秋亮分別於
    108年7月3日、108年7月5日遭被告持提款卡提領款項）之部
    分，既有接續犯之實質上一罪之關係，基於審判不可分原則
    ，應為起訴效力所及，且檢察官業就此部分犯行移請併案審
    理，本院自得併予審究。
六、被告就本案詐欺集團犯罪計畫內之加重詐欺取財、非法由自
    動付款設備取財、一般洗錢犯行，與本案詐欺集團不詳成員
    互有直接或間接之犯意聯絡、行為分擔，應論以共同正犯。
七、被告就附表編號①所犯之三人以上共同冒用公務員名義詐欺
    取財罪及一般洗錢罪，及被告就附表編號②③所犯之三人以上
    共同冒用公務員名義詐欺取財罪、非法由自動付款設備取財
    罪及一般洗錢罪，各與本案詐欺集團不詳成員所犯三人以上
    共同冒用公務員名義詐欺取財、一般洗錢之犯行、非法由自
    動付款設備取財間，具局部同一性，以達不法取得告訴人財
    物、確保贓款之單一犯罪目的，各形式上獨立行為彼此間具
    有全部或一部不可割之一致性或事理上之關聯性，核屬一行
    為觸犯數罪名之想像競合犯，各應依刑法第55條規定，從一
    重以刑法第339條之4第1項第1款、第2款之三人以上共同冒
    用公務員名義詐欺取財罪處斷。
八、被告所犯附表編號①至③所示之犯行間，因被害人均不相同，
    應認其犯意各別，行為互殊，應予分論併罰。
九、量刑部分：
(一)想像競合犯之處斷刑，本質上係「刑之合併」。其所謂從一
    重處斷，乃將想像競合犯組成之評價上數罪，合併為科刑一
    罪，其所對應之刑罰，亦合併其評價上數罪之數法定刑，而
    為一個處斷刑。易言之，想像競合犯侵害數法益者皆成立犯
    罪，論罪時必須輕、重罪併舉論述，同時宣告所犯各罪名，
    包括各罪有無加重、減免其刑之情形，亦應說明論列，量刑
    時併衡酌輕罪部分量刑事由，評價始為充足，然後依刑法第
    55條前段規定「從一重處斷」，非謂對於其餘各罪可置而不
    論。因此，法院決定處斷刑時，雖以其中最重罪名之法定刑
    ，做為裁量之準據，惟於裁量其輕重時，仍應將輕罪合併評
    價在內（最高法院108年度台上字第4405號、第4408號判決
    意旨）。申言之，除非輕罪中最輕本刑有較重於重罪之最輕
    本刑，而應適用刑法第55條但書規定重罪科刑之封鎖作用，
    須以輕罪之最輕本刑形成處斷刑之情形以外，則輕罪之減輕
    其刑事由若未形成處斷刑之外部性界限，自得將之移入刑法
    第57條之科刑審酌事項內，列為是否酌量從輕量刑之考量因
    子（最高法院109年度台上字第3936號判決論旨參照）。
(二)洗錢防制法第16條第2項規定「犯前2條之罪，在偵查或審判
    中自白者，減輕其刑」，被告就其加入本案詐欺集團之經過
    、其收取款項後贓款流向等構成要件事實，於偵查中供述詳
    實，並於審判中明確表明認罪，應認被告對一般洗錢行為之
    主要構成要件事實於偵查及審判中均有自白，符合洗錢防制
    法第16條第2項減輕其刑規定。雖被告所犯之一般洗錢罪係
    想像競合犯中之輕罪，惟本院於「量刑」時，亦當一併衡酌
    該部分減輕事由，在加重詐欺取財罪之刑度內合併評價。
(三)爰以行為人之責任為基礎，審酌被告正值青壯，不思循正途
    獲取經濟收入，竟參與本案詐欺集團，與本案詐欺集團成員
    共同詐取被害人3人之金融帳戶存摺、提款卡並持之提領金
    錢，致被害人3人損失非微；又被告所為製造金流之斷點，
    掩飾、隱匿詐欺犯罪所得之舉，復增加檢警查緝困難，使不
    法所得之金流層轉，無從追蹤最後去向、所在，應予非難；
    並衡及被告於偵、審中始終坦承犯行，惟尚未與被害人3人
    和解並賠償所受損害之犯後態度；兼參以被告高職肄業之智
    識程度（本院卷第30之3頁個人戶籍資料）、自述案發時有
    負債，始為本案犯行之犯罪動機（本院卷第275頁）及其犯
    罪之目的、手段、在本案詐欺集團內所屬階層、分工角色、
    造成法益侵害程度、素行狀況（參臺灣高等法院被告前案紀
    錄表）等一切情狀，量處主文所示之刑，並定其應執行刑，
    以資儆懲。
十、沒收：
(一)按共同犯罪行為人之組織分工及不法所得，未必相同，彼此
    間犯罪所得之分配懸殊，其分配較少甚或未受分配之人，如
    仍應就全部犯罪所得負連帶沒收之責，超過其個人所得之剝
    奪，無異代替其他犯罪參與者承擔刑罰，顯失公平，因共犯
    連帶沒收與罪刑相當原則相齟齬，故共同犯罪，所得之物之
    沒收，應就各人分得之數為之，亦即沒收或追徵應就各人所
    實際分得者為之（最高法院104年第13次及第14次刑庭會議
    決議(一)意旨參照）。查被告自陳因犯本案取得之報酬合計
    為3萬8,000元（計算式：14,000+13,500+10,500=38,000，
    本院卷第275頁、第327頁），屬被告之犯罪所得，雖未據扣
    案，仍應依刑法第38條之1第1項之規定，予以宣告沒收，並
    依同條第3項之規定，於全部或一部不能或不宜執行沒收時
    追徵其價額。至扣案之1,000元紙鈔55張（共5萬5,000元）
    ，係被告母親所有，供租房子之用，此據被告敘明在卷（本
    院卷第275頁），卷內亦無事證證明上開金錢係被告之犯罪
    所得，爰不予宣告沒收。
(二)扣案之SAMSUNG牌行動電話1支（金色），為被告所持用，與
    詐騙集團上游聯繫所用之物，此據被告敘明在卷（本院卷第
    275頁），爰依刑法第38條第2項前段之規定，分別於所涉各
    罪項下，宣告沒收之。又本件宣告多數沒收，依刑法第40條
    之2第1項規定，併執行之。
(三)扣案之POLO衫1件、白色長褲1件、帽子1個、鞋子1雙，雖為
    被告所有，且係被告提領贓款時所穿著之衣物，然該衣服、
    褲子、帽子及鞋子為一般人日常生活所著之衣物，對於前開
    具體犯罪之實現並無工具性之直接關聯，非經本案犯罪所用
    之物，爰不予宣告沒收。扣案之廠牌IPHONE牌行動電話1支
    、SAMSUNG牌行動電話1支（黑色），雖係被告所持用，然均
    未使用於本案犯罪，此據被告敘明在卷（本院卷第275頁）
    ，卷內亦無事證證明上開行動電話係供被告持以詐欺集團聯
    繫所用之物，亦不予宣告沒收。
(四)未扣案被告共同詐欺取得之本案銀行帳戶之存摺及提款卡，
    雖屬其犯罪所得，且被告取得上開帳戶之提款卡後，更執該
    等提款卡供非法由自動付款設備取財犯罪之用。然上開金融
    帳戶存摺、提款卡並未扣案，是否仍存在尚有未明，且該等
    存摺、提款卡屬個人專屬物品，隨時可透過掛失、補辦等方
    式，使原有之物失其功用，倘予宣告沒收及追徵，除另使刑
    事執行程序開啟外，就被告犯罪行為之不法、罪責評價均無
    影響，對沒收制度所欲達成或附隨之社會防衛功能亦無任何
    助益，更可能因刑事執行程序之進行，致使被告另生訟爭及
    公眾利益損失，乃欠缺刑法上之重要性，本院認無沒收或追
    徵之必要，爰依第38條之2第2項規定，不予宣告沒收或追徵
    。
肆、不另為無罪諭知部份
一、公訴意旨另以：被告如附表編號①所示持提款卡輸入密碼提
    領款項之行為，亦涉刑法第339條之2第1項之非法由自動付
    款設備取財罪嫌等語。
二、按犯罪事實應依證據認定之，無證據不得認定犯罪事實；不
    能證明被告犯罪者應諭知無罪之判決。刑事訴訟法第154條
    第2項、第301條第1項分別定有明文。次按刑事訴訟法第161
    條第1項規定，檢察官就被告犯罪事實，應負舉證責任，並
    指出證明之方法。因此，檢察官對於起訴之犯罪事實，應負
    提出證據及說服之實質舉證責任。倘其所提出之證據，不足
    為被告有罪之積極證明，或其指出證明之方法，無從說服法
    院以形成被告有罪之心證，基於無罪推定之原則，自應為被
    告無罪判決之諭知（最高法院92年台上字第128號判決意旨
    參照）。
三、經查，陳梅新係因受騙始將附表編號①所示帳戶之存摺、提
    款卡放置於指定地點，並讓詐欺集團成員拿取，且被告如附
    表編號①所示之提款行為，並未經陳梅新允許，然被告於審
    理中自陳：陳梅新的部分，我記得不是我去向陳梅新拿臺灣
    銀行之存摺及提款卡，是游家麒拿給伊的等語（本院卷第27
    4頁、第275頁），足證被告並非親自去拿取陳梅新放置於指
    定地點之存摺、提款卡。本院衡以詐欺集團中負責提領贓款
    之車手，多半僅得預見其所提領之款項為詐欺所得，至於該
    用以提領款項之提款卡及其密碼是否係不法取得一事，則未
    必知悉，是本案自難僅憑被告以其他詐欺成員提供之提款卡
    提領款項及將款項交付上游之事實，驟認被告已對上開提款
    卡及其密碼係不法取得一事，有所預見，自難認被告此部分
    有不正利用自動付款設備詐欺取財之主觀犯意，即尚難以不
    正利用自動付款設備詐欺取財罪相繩。
四、綜上所述，本件公訴意旨認被告如附表編號①所示之提款行
    為涉犯不正利用自動付款設備詐欺取財罪，容有速斷，本應
    為無罪諭知，然此部分如成立犯罪，與上揭經論罪科刑之三
    人以上共同冒用公務員名義詐欺取財罪，具有想像競合犯之
    裁判上一罪關係，爰不另為無罪之諭知。
據上論斷，應依刑事訴訟法第299條第1項前段，判決如主文。
本案經檢察官林姿妤提起公訴、臺灣桃園地方檢察署檢察官陳嘉
義移送併辦，檢察官林明志到庭執行職務。
中　　華　　民　　國　　110 　年　　10　　月　　5 　　日
              刑事第四庭審判長法　官　齊  潔
　　　　　　　                法  官  謝昀芳
　　　　　　　                法  官  周霙蘭
以上正本證明與原本無異。
如不服本判決應於收受送達後20日內向本院提出上訴書狀，並應
敘述具體理由；其未敘述上訴理由者，應於上訴期間屆滿後20日
內向本院補提理由書( 均須按他造當事人之人數附繕本) 「切勿
逕送上級法院」。
中　　華　　民　　國　　110 　年　　10　　月　　5 　　日
                              書記官  洪儀君
附錄論罪法條：
中華民國刑法第339條之4
犯第339條詐欺罪而有下列情形之一者，處1年以上7年以下有期
徒刑，得併科1百萬元以下罰金：
一、冒用政府機關或公務員名義犯之。
二、三人以上共同犯之。
三、以廣播電視、電子通訊、網際網路或其他媒體等傳播工具，
    對公眾散布而犯之。
前項之未遂犯罰之。
中華民國刑法第339條之2
（違法由自動付款設備取得他人之物之處罰）
意圖為自己或第三人不法之所有，以不正方法由自動付款設備取
得他人之物者，處3年以下有期徒刑、拘役或30萬元以下罰金。
以前項方法得財產上不法之利益或使第三人得之者，亦同。
前二項之未遂犯罰之。
洗錢防制法第14條
有第二條各款所列洗錢行為者，處7年以下有期徒刑，併科新臺
幣5百萬元以下罰金。
前項之未遂犯罰之。
前二項情形，不得科以超過其特定犯罪所定最重本刑之刑。
【附表】
編號  被害人   詐騙方式  被害人交付之帳戶 被告提領左列被害人帳戶之時間、金額、地點        證據  罪名、應處刑罰及沒收    交付帳戶之時間、地點     ① 陳梅新 詐騙集團成員於108年5月25日上午10時許至同年6月10日，撥打數次電話予陳梅新，先後佯裝為中華電信人員、警察、檢察官，稱陳梅新因涉刑案，須提交帳戶資料云云，致使陳梅新陷於錯誤，於右列時、地交付其右列帳戶資料，並先後於108年6月5日匯款25萬元、108年6月10日匯款44萬6,000元至右列帳戶內。 臺灣銀行帳戶（帳號：000-000000000000，戶名：陳梅新）之存摺、提款卡。  力咨君於108年6月10日晚間8時18分至21分，在桃園市○○區○○路000號臺灣銀行中壢分行ATM，先後提領6萬元、6萬元、2萬9,000元；於108年6月11日晚間凌晨1時18分至25分，在桃園市○○區○○路000號臺灣中小企業銀行新屋分行ATM，先後提領2萬元、2萬元、2萬元、2萬元、2萬元、2萬元、2萬元、9,000元；於108年6月12日凌晨0時35分至38分，在桃園市○○區○○路000號臺灣銀行中壢分行ATM，先後提領6萬元、6萬元、2萬9,000元。 ★共計提領 44萬7,000元。 1.被告力咨君於警詢、偵查、本院準備程序、審理時之自白（嘉義縣警察局布袋分局刑事案件刑案偵查卷宗第25頁至第27頁、第31頁至第33頁；屏東縣政府警察局內埔分局刑案偵查卷宗第141頁至第153頁；臺灣屏東地方檢察署108年度偵字第7886號卷第15頁至第17頁；本院卷第274頁至第275頁、第327頁）。 2.告訴人即被害人陳梅新於警詢之證述（屏東縣政府警察局內埔分局刑案偵查卷宗第277頁至第281頁）。 3.證人即同案被告王嘉智於警詢時之證述（屏東縣政府警察局內埔分局刑案偵查卷宗第93頁至第95頁）　 4.臺灣銀行帳戶（帳號：000-000000000000，戶名：陳梅新）之存摺存款歷史明細查詢1份（屏東縣政府警察局內埔分局刑案偵查卷宗第283頁至第285頁）。 5.被告提領現金之監視錄影器翻拍畫面暨提領一覽表1份（屏東縣政府警察局內埔分局刑案偵查卷宗第71頁至第75頁、第253頁）。 6.嘉義縣警察局布袋分局搜索扣押筆錄暨扣押物品目錄表1份暨扣案物照片1份（嘉義縣警察局布袋分局刑事案件刑案偵查卷宗第369頁至第375頁、第389頁至第393頁）。 7.扣案之SAMSUNG牌行動電話（金色）1支。　 力咨君犯三人以上共同冒用公務員名義詐欺取財罪，處有期徒刑壹年陸月。 扣案之SAMSUNG牌行動電話（金色）壹支，沒收；未扣案之犯罪所得新臺幣壹萬肆仟元，沒收，並於全部或一部不能或不宜執行沒收時，追徵其價額。    108年6月6日下午2時許； 屏東縣○○鄉○○路00號附近檳榔園旁之道路。     ② 林晏禎  詐騙集團成員於108年7月1日上午某時許至同年月2日，撥打數次電話予林晏禎，佯稱林晏禎因涉刑案需提交帳戶資料代管云云，致使林晏禎陷於錯誤，而於右列時、地交付其右列帳戶資料。 中華郵政帳戶（帳號：000-00000000000000，戶名：林晏禎）之存摺、提款卡。 力咨君於108年7月3日凌晨1時29分至31分，在桃園市○鎮區○○路0段00號平鎮北勢郵局ATM，先後提領6萬元、6萬元、2萬9,000元；又於108年7月4日凌晨1時29分許、30分、31分許，在桃園市○○區○○路0段000號中壢東興郵局ATM，先後提領6萬元、6萬元、2萬9,000元；又於108年7月5日凌晨1時0分、34分、35分許，在桃園市○○區○○路0段000號中壢東興郵局ATM，先後提領6萬元、6萬元、2萬9,000元。 ★共計提領 44萬7,000元。 1.被告力咨君於警詢、偵查、本院準備程序、審理時之自白（嘉義縣警察局布袋分局刑事案件刑案偵查卷宗第25頁至第27頁、第31頁至第33頁；桃園市政府警察局平鎮分局刑案偵查卷宗第10頁至第13頁；臺灣桃園地方檢察署109年度少連偵字第117號卷㈠第56頁至第58、第73頁、卷㈡第113頁至第117頁；本院卷第274頁至第275頁、第327頁）。 2.告訴人即被害人林晏禎於警詢之證述（桃園市政府警察局平鎮分局刑案偵查卷宗第57頁至第59頁）。 3.證人王嘉智、蔡秉宸、同案少年林○庭於警詢及同案被告游家麒於偵查時之證述（屏東縣政府警察局內埔分局刑案偵查卷宗第93頁；臺灣桃園地方檢察署109年度少連偵字第117號卷㈠第87、135、254頁至第256、卷㈡第173頁至第174頁）。 4.中華郵政帳戶（帳號：000-00000000000000，戶名：林晏禎）之查詢帳戶最近交易資料1份（桃園市政府警察局平鎮分局刑案偵查卷宗第62頁） 5.被告提領現金之監視錄影器翻拍畫面、提領一覽表、犯罪事實一覽表、提領明細各1份（桃園市政府警察局平鎮分局刑案偵查卷宗第23頁；臺灣桃園地方檢察署109年度少連偵字第117號卷㈠第13頁、第35頁、第471頁至第473頁）。 6.嘉義縣警察局布袋分局搜索扣押筆錄暨扣押物品目錄表1份暨扣案物照片1份（嘉義縣警察局布袋分局刑事案件刑案偵查卷宗第369頁至第375頁、第389頁至第393頁）。 7.本院公務電話紀錄2紙（本院卷第265、269頁） 8. 扣案之SAMSUNG牌行動電話（金色）1支。　　 力咨君犯三人以上共同冒用公務員名義詐欺取財罪，處有期徒刑壹年陸月。 扣案之SAMSUNG牌行動電話（金色）壹支，沒收；未扣案之犯罪所得新臺幣壹萬參仟伍佰元，沒收，並於全部或一部不能或不宜執行沒收時，追徵其價額。    108年7月2日下午2時許；南投縣○○鄉鄉○巷00○0號天祥道場之路口。     ③ 吕秋亮 詐騙集團成員於108年7月4日中午12時50分許至同年月5日，撥打數次電話予呂秋亮，先後佯裝為中華電信人員、警察、檢察官，稱呂秋亮因涉刑案，須提交帳戶資料云云，致使呂秋亮陷於錯誤而於右列時、地交付右列帳戶資料，並於電話中告知密碼。 ⑴布袋農會帳戶（000-0000000000000，戶名：呂秋亮）之提款卡。 ⑵中華郵政帳戶（帳號：000-00000000000000，戶名：呂秋亮）之存摺及提款卡。 ⑶告訴人呂秋亮之布袋漁會帳戶之存摺（未經提領）。　 ⑴力咨君於108年7月5日上午11時6分至8分，在嘉義縣○○鎮○○○000號布袋鎮農會新厝分部ATM，自呂秋亮左列布袋農會帳戶內，先後提領3萬元、3萬元、3萬元、9,000元；又於108年7月6日凌晨2時14分至16分許，在桃園市○○區○○○街00號之農會內壢分部ATM，先後提領2萬元、2萬元、2萬元、2萬元、1萬9,000元。 ⑵力咨君於108年7月5日上午11時18分至21分，在嘉義縣○○鎮○○○00號之1布袋大寮郵局ATM，自呂秋亮左列中華郵政帳戶內，先後提領6萬元、6萬元、2萬9,000元。 ★上開⑴、⑵共計提領34萬7,000元。　 1.被告力咨君於警詢、偵查、本院準備程序、審理時之自白（嘉義縣警察局布袋分局刑事案件刑案偵查卷宗第21頁至第27頁、第31頁至第33頁；臺灣屏東地方檢察署108年度偵字第7886號卷第16頁；臺灣桃園地方檢察署109年度少連偵字第117號卷㈠第69頁至第71、73頁、卷㈡第113頁至第117頁；本院卷第274頁至第275頁、第327頁）。 2.告訴人即被害人呂秋亮於警詢、偵查之證述（嘉義縣警察局布袋分局刑事案件刑案偵查卷宗第99頁至第103頁、第107頁至第111頁；臺灣嘉義地方檢察署108年度少連偵字第64號卷第53頁）。 3.證人王嘉智、蔡秉宸、藍佳靜、同案少年林○庭於警詢及同案被告游家麒於偵查時之證述（屏東縣政府警察局內埔分局刑案偵查卷宗第93頁；臺灣桃園地方檢察署109年度少連偵字第117號卷㈠第99、146頁至第147頁、第215頁、第267頁至第269、卷㈡第173頁至第174頁）。　 4.布袋鎮農會110年3月3日布信字第1100000954號函暨所附布袋農會帳戶（帳號：000-0000000000000，戶名：呂秋亮）之客戶基本資料、布袋鎮農會交易明細表1份（本院卷第37頁至第59頁）。 5.中華郵政股份有限公司110年2月26日儲字第1100049697號函暨所附中華郵政帳戶（帳號：000-00000000000000，戶名：呂秋亮）之客戶基本資料、客戶歷史交易清單1份（本院卷第63頁至第83頁）。 6.被告提領現金過程之監視錄影器翻拍畫面、提領一覽表、犯罪事實一覽表、提領明細各1份（嘉義縣警察局布袋分局刑事案件刑案偵查卷宗第123、127頁、第301頁至第337頁；臺灣桃園地方檢察署109年度少連偵字第117號卷㈠第27頁、第47頁、第485頁）。 7.被告力咨君與金財神之LINE對話紀錄1份（嘉義縣警察局布袋分局刑事案件刑案偵查卷宗第131頁至第133頁、第141頁至第235頁）。 8.被告力咨君駕駛車牌號碼000-0000號汽車之ETC紀錄、上開汽車之汽車出租約定切結書各1份（嘉義縣警察局布袋分局刑事案件刑案偵查卷宗第353頁至第367頁、第397頁至第399頁）。   9.嘉義縣警察局布袋分局搜索扣押筆錄暨扣押物品目錄表1份暨扣案物照片1份（嘉義縣警察局布袋分局刑事案件刑案偵查卷宗第369頁至第375頁、第389頁至第393頁）。 10.扣案之SAMSUNG牌行動電話（金色）1支。　　　 力咨君犯三人以上共同冒用公務員名義詐欺取財罪，處有期徒刑壹年肆月。 扣案之SAMSUNG牌行動電話（金色）壹支，沒收；未扣案之犯罪所得新臺幣壹萬零伍佰元，沒收，並於全部或一部不能或不宜執行沒收時，追徵其價額。    108年7月5日上午10時30分許；嘉義縣○○鎮○○○街0號前。